# 已全额计提减值的短期投资如何进行新旧会计准则转换

提问人：月芽芽 时间：2011-08-11 15:11:34
请教，公司有一理财产品，按原会计准则已全额计提减值准备（理财产品的公司已破产但尚未清算完毕）。现公司拟改制，这部分短期投资转换为新会计准则应在何科目核算？

回答人：chenyiwei
首先考虑还有无收回的可能性，是否符合作为资产损失核销的条件。如果目前尚不能核销，考虑到此类有问题的理财产品并无活跃市场，应根据原先的合同是否约定固定收益来确定如何处理，个人感觉是作为贷款和应收款项类金融资产，在报表上列为“其他流动资产”同时继续全额计提准备的可能性较大。